臺灣臺南地方法院刑事判決
111年度交簡上字第147號
上  訴  人  林宗德
即  被  告          



上列被告因過失傷害案件，不服本院111年度交簡字第3296號中
華民國111年5月11日第一審簡易判決（聲請簡易判決處刑案號：
110年度調偵字第1946號），本院判決如下：
    主  文
上訴駁回。
    事  實
一、林宗德於民國110年3月24日下午3時44分許，駕駛車牌號碼0
    00-0000號營業貨運曳引車，在臺南市仁德區崑崙路奇美實
    業廠區內，沿廠區內2B道路由南往北方向行駛，至2B與13B
    道路交岔路口時，本應注意汽車行駛至交岔路口時，轉彎車
    應讓直行車先行，及右轉彎時，應距交岔路口三十公尺前顯
    示方向燈或手勢，換入外側車道、右轉車道或慢車道，駛至
    路口後再行右轉，而依當時情形，並無不能注意之情事，竟
    疏未注意，貿然右轉，適有同向右側石勝宏駕駛腳踏車駛至
    ，因而不慎撞擊石勝宏，人車倒地，致石勝宏因此受有右側
    第三至第五肋骨骨折併氣血胸，左側第四至第十肋骨骨折併
    氣胸，第六頸椎椎體骨折，第一至第十二胸椎棘突骨折，第
    一腰椎骨折，右側股骨骨折，左側遠端脛骨骨折，骨盆骨折
    之傷害。林宗德於肇事後，在有偵查犯罪權限之機關或公務
    員發覺犯罪前，主動向前往現場處理之警員承認肇事，自首
    而接受裁判。
二、案經石勝宏委由石啟澧訴由臺南市政府警察局歸仁分局報告
    臺灣臺南地方檢察署檢察官偵查聲請簡易判決處刑。
    理  由
壹、證據能力之說明
一、本案據以認定事實之供述證據，公訴人及被告於本院言詞辯
    論終結前均未爭執其證據能力，經審酌其作成並無違法、不
    當或顯不可信之情形，依刑事訴訟法第159條之5之規定，自
    有證據能力。
二、至於其他非供述證據部分，與本案事實具自然關聯性，且非
    公務員違背法定程序或經偽造、變造等須證據排除之情事所
    取得，依同法第158條之4規定反面解釋，亦具證據能力，先
    予敘明。　　
貳、認定犯罪事實所憑之證據及理由
一、訊據被告林宗德固於本院準備程及審理時表示認罪，惟辯稱
    ：我當時是停紅燈，右轉時也看右方後視鏡及有打方向燈，
    但都沒有看到人及車云云。
二、經查：
㈠、被告於上開時間、地，駕駛營業貨運曳引車右轉彎時與右側
    直行之告訴人石勝宏腳踏車碰撞、致告訴人受有事實欄所載
    傷勢之事實，業據被告自承在卷（見警卷第3至6頁、本院卷
    第35至40頁），核與告訴代理人石啟澧警詢時證述（見警卷
    第7至9頁）大致相符；此外，並有道路交通事故現場圖（見
    警卷第19頁）、道路交通事故調查報告表㈠㈡（見警卷第15至
    17頁）、奇美醫療財團法人奇美醫院診斷證明書1紙（見警
    卷第13頁）、現場照片18張（見警卷第25至41頁）、監視器
    錄影光碟暨擷取畫面照片2張（見偵卷二第5至6頁）在卷可
    稽，此部分事實堪予認定。
㈡、次查，被告於警詢中及本院準備程序及審理時均供稱，當時
    直行到路口停等紅燈，停紅燈前就打方向燈，起步準備右轉
    ，綠燈時有看右方後視鏡、右前方都沒有看到人，然後轉彎
    就發現右後輪跳動起伏，因此停車查看，發現一台腳踏車及
    一個人倒在地上等語。參諸被告歷次供述內容，並審酌被告
    駕車右轉彎後即撞擊右側直行告訴人駕駛之腳踏車結果可知
    ，被告於駕車右轉彎前，根本並未注意同向右側直行之告訴
    人腳踏車一節，要可認定。
三、按汽車行駛至交岔路口，右轉彎時，應距交岔路口三十公尺
    前顯示方向燈或手勢，換入外側車道、右轉車道或慢車道，
    駛至路口後再行右轉，及轉彎車應讓直行車先行道路交通安
    全規則第102條第1項第4款、第7款定有明文。被告考領有合
    適之駕駛執照而駕駛營業貨運曳引車，對上開規定自應知悉
    並應注意及此。本案事故發生地點，固非屬道路範圍，惟被
    告於上開地點仍應遵守上開規定，維護一般人車安全。又依
    上開道路交通事故調查報告表㈠之記載，本件事故發生當時
    ，客觀上並無不能注意之情事，被告竟疏於注意貿然右轉彎
    ，致發生本件交通事故，被告之駕駛行為自有過失，且其過
    失行為與告訴人所受之傷害間，具有相當因果關係。被告辯
    稱業已注意而無過失云云，自不足採。
四、綜上，本案事證明確，被告之辯解非可採信，其犯行堪以認
    定，應予依法論科。　
參、論罪科刑之理由　
一、核被告所為，係犯刑法第284條前段之過失傷害罪。本件交
    通事故發生後，報案人或勤指中心轉來資料並未報明肇事人
    姓名，處理人員前往現場處理時，肇事人在場，並當場承認
    為肇事人等事實，有道路交通事故肇事人自首情形紀錄表1
    份在卷可按（見警卷第43頁），堪認被告於肇事後，未經有
    偵查權之公務員或機關發覺其犯嫌前，已向到場處理之警員
    坦承肇事而願接受裁判，應符合刑法第62條自首規定，爰依
    該條前段之規定減輕其刑。
二、原審認被告之犯行事證明確，並審酌被告應注意遵守交通規
    則，於右轉時疏未注意右後方有無來車及禮讓直行車先行，
    致生本件交通事故，造成告訴人受傷，且迄今未能與告訴人
    達成和解，及告訴人所受上開傷害嚴重；兼衡被告過失情節
    及無前科素行等一切情狀，對被告量處有期徒刑4月，如易
    科罰金以新臺幣1千元折1日，經核其認事用法均無違誤，量
    刑亦屬妥適，並無過重或失輕之情事，被告上訴意旨仍執陳
    詞否認犯罪，並就原審業已詳為審酌判斷之事項再予爭執，
    其上訴為無理由，應予駁回。　　
據上論結，應依刑事訴訟法455條之1第1項、第3項、第368條，
判決如主文。
本案經檢察官蘇榮照聲請簡易判決處刑，檢察官董詠勝到庭執行
職務。

中　　華　　民　　國　　111 　年　　10　　月　　20　　日
　　　　　　　　　刑事第二庭    審判長法　官　彭喜有
　　　　　　　　　
　　　　　　　　　                    法  官  蔡盈貞
　　　　　　　　　
　　　　　　　　　                    法  官  洪士傑
以上正本證明與原本無異
不得上訴
  　　　      　　　　　　　　　　　　書記官　吳鸝稻
中　　華　　民　　國　　111 　年　　10　　月　　20　  日

附錄本案所犯法條
中華民國刑法第284條
因過失傷害人者，處1年以下有期徒刑、拘役或10萬元以下罰金
；致重傷者，處3年以下有期徒刑、拘役或30萬元以下罰金。